臺中地方法院臺中簡易庭裁定
110年度中秩聲字第8號  
原處分機關  臺中市政府警察局第三分局
聲明異議人
即受處分人  鄧水仙  



            黎氏美玲



            陳氏艷翠



上列聲明異議人因違反社會秩序維護法案件，因不服原處分機關
民國110年7月1日中市警三分偵字第1100026562號處分書而聲明
異議，經原處分機關以民國110年7月12日中市警三分偵字第1100
027614號聲明異議案件移送書移送審理，本院裁定如下：
    主    文
鄧水仙、黎氏美玲聲明異議駁回。
原處分關於陳氏艷翠部分撤銷，陳氏艷翠不罰。 
    理    由
一、原處分書略以：聲明異議人即受處分人（下稱聲明異議人）
    鄧水仙、黎氏美玲、陳氏艷翠等人，於民國110年6月30日23
    時50分許，在臺中市○區○○路000號，參與楊哲豪所經營之非
    公共場所之職業賭博場所，使用撲克牌為賭具，以俗稱「妞
    妞」之玩法賭博財物，為臺中市政府警察局督察室持本院核
    發之搜索票當場查獲。原處分機關調查後，依社會秩序維護
    法第84條規定，於110年7月1日以中市警三分偵字第1100026
    562號處分書（下稱原處分書）對聲明異議人鄧水仙、黎氏
    美玲、陳氏艷翠各處以新臺幣（下同）5,000元之罰鍰，併
    分別沒入聲明異議人鄧水仙、黎氏美玲、陳氏艷翠之賭資5,
    800元、109,100元、2,300元。
二、聲明異議意旨略以：聲明異議人鄧水仙、黎氏美玲因疫情影
    響沒有工作而來到好友即聲明異議人陳氏艷翠之租屋處（即
    查獲地）聊天以抒發情緒。嗣於上揭時間，有員警強行進入
    查獲地之屋內，聲明異議人當時在三樓房間內與朋友聊天，
    卻遭員警喝令至二樓前廳，並恫嚇聲明異議人將身上財物交
    掏出，不明究理指謫聲明異議人有參與賭博，過程中員警吆
    喝稱如果沒人出來承擔，就不能離開，並要求聲明異議人打
    開包包檢查，粗暴詢問包包內現金是否為賭資，因聲明異議
    人均遠從越南嫁過來，中文程度不佳，又怕不能回家照料小
    孩，在害怕與恐懼及完不清楚情況下，依員警要求簽名及按
    捺指印。為此，爰具狀聲明異議，並請求調閱查獲過程之蒐
    證錄影檔案及筆錄製作過程之監視器錄影檔案以還原真相等
    語。
三、按聲明異議人不服警察機關之處分者，得於處分書送達之翌
    日起五日內聲明異議。聲明異議，應以書狀敘明理由，經原
    處分之警察機關向該管簡易庭為之；簡易庭認為聲明異議無
    理由者，應以裁定駁回之，認為有理由者，以裁定將原處分
    撤銷或變更之；對於簡易庭關於聲明異議所為之裁定，不得
    抗告，社會秩序維護法第55條、第57條第2項及第3項分別定
    有明文。次按犯罪事實應依證據認定之，無證據不得認定犯
    罪事實；又不能證明被告犯罪，應諭知無罪之判決，刑事訴
    訟法第154條第2項、第301條第1項亦分別定有明文。此規定
    於法院受理違反社會秩序維護法案件，亦準用之，併為社會
    秩序維護法第92條所規範。再按違反本法行為之事實，應依
    證據認定之，違反社會秩序維護法案件處理辦法第30條第1
    項亦有明定。又事實之認定，應憑證據，如未能發現相當證
    據，或證據不足以證明，自不能以推測或擬制之方法，以為
    裁判基礎；認定不利於被告之事實，須依積極證據，苟積極
    證據不足為不利於被告事實之認定時，即應為有利於被告之
    認定，最高法院40年台上字第86號、30年上字第816號刑事
    判決意旨可資參照。
四、關於聲明異議人鄧水仙、黎氏美玲違序行為部分，本院認定
    之事實及理由，除引用原處分機關之處分書所載外，並補充
    如下：
  ㈠本件警方查獲地點之房屋為楊哲豪向潘文鴻承租，另聘請蔡
    永棋於一樓擔任把風工作（即經楊哲豪以對講機指示來者係
    賭客後，蔡永棋才開門放行），經營以使用撲克牌為賭具，
    俗稱「妞妞」之賭博財物之場所以每20分鐘向對賭之賭客收
    取100元作為抽頭金等情，業據楊哲豪、蔡永棋、潘文鴻等
    人於警詢時供述明確。本件查獲地點既為楊哲豪以營利為目
    的而設置之賭博場所，出入口復有蔡永棋擔任把風工作，該
    場所顯非一般人可自由進出之場所，則聲明異議人鄧水仙、
    黎氏美玲於本件查獲地點賭博財物，自符合社會秩序維護法
    第84條規定之處罰要件。
  ㈡又聲明異議人陳氏艷翠於警詢供稱：我住在查獲地，因肚子
    餓從3樓到2樓做飯吃，當時我一個人在2樓廚房準備吃飯，
    突然聽到很大敲門聲，就見到一男一女往廚房跑來，那男的
    是臺灣人叫阿棋、女的跟我一樣是越南人叫阿仙等語；參以
    聲明異議人鄧水仙、黎氏美玲為警方查獲之位置係在賭桌旁
    、聲明異議人陳氏艷翠則在廚房，此有現場圖及現場照片可
    以佐證，可知員警持本院核發之搜索票於上揭時、地查獲本
    件賭博時，居住在查獲地點之聲明異議人陳氏艷翠係單獨在
    2樓廚房準備吃飯，非如聲明異議人鄧水仙、黎氏美玲所述
    其二人係在3樓房間內與陳氏艷翠聊天，且聲明異議人鄧水
    仙、黎氏美玲此部分所辯亦與鄧水仙於警詢時供稱：員警進
    來當時，我在2樓賭場外的廚房煮東西吃，後來賭場的人往3
    樓跑，我就跟著往樓上跑等語、黎氏美玲於警詢時供稱：警
    方進來時我在2樓廚房剛吃完飯準備去玩妞妞，聽到警察來
    就跑回廚房等語不符，足見聲明異議人鄧水仙、陳氏美玲聲
    明異議所辯乃事後推諉卸責之詞，不足採信。
  ㈢況本件員警查獲之賭場，如有外人欲進入其內，須先由把風
    人員蔡永棋詢問經營者楊哲豪是否為賭客，經楊哲豪確認身
    分後始放行進入，聲明異議人鄧水仙、黎氏美玲之身分如非
    賭客、進入該賭場之目的如非賭博，楊哲豪自不可能允為放
    行。稽之聲明異議人鄧水仙於警詢時自承其係於110年6月30
    日21時許進入、聲明異議人黎氏美玲於警詢時自承其係於11
    0年6月30日23時許進入等語，可知其二人進入賭場後，至同
    日23時50分許為警查獲時，均已在賭場內停留相當時間，賭
    場中間之木桌於員警查獲時正在進行賭博，此亦據楊哲豪及
    其他同案被查獲之賭客於警詢時供述甚詳，足認聲明異議人
    鄧水仙、黎氏美玲均有在場參與賭博之事證明確。
  ㈣綜上所述，原處分機關以聲明異議人鄧水仙、黎氏美玲有違
    反社會秩序維護法第84條規定之行為，對其二人各處以罰鍰
    5,000元，並就查扣之賭資予以沒入，於法並無不合。聲明
    異議人鄧水仙、黎氏美玲以前揭情詞指摘原處分不當，為無
    理由，應予駁回其異議。至聲明異議人鄧水仙、黎氏美玲以
    員警對其二人恫嚇為由，請求調閱本件查獲過程之蒐證錄影
    檔案及筆錄製作過程之監視器錄影檔案云云，因聲明異議人
    於警詢時始終否認有參與賭博之違序行為，原處分機關並未
    以聲明異議人之自白據為處分之證據，本院認為尚無調查之
    必要，附此敘明。
五、關於聲明異議人陳氏艷翠部分：
　　原處分機關認聲明異議人陳氏艷翠有違反社會秩序維護法第
    84條之行為，無非係以查獲時聲明異議人在現場為其主要論
    據。惟聲明異議人陳氏艷翠係居住在查獲地，其於警方查獲
    時係在廚房，並非在賭桌旁，有現場圖在卷可憑，其既否認
    有參與賭博之行為，在無其他積極證據證明聲明異議人陳氏
    艷翠確有參與賭博行為之情況下，尚無從逕以聲明異議人陳
    氏艷翠為警查獲時亦在屋內，即認為聲明異議人陳氏艷翠有
    從事賭博之行為。是原處分機關認聲明異議人陳氏艷翠有違
    反社會秩序維護法第84條之行為，即有未洽；聲明異議人陳
    氏艷翠聲明異議為有理由，爰撤銷原處分就聲明異議人陳氏
    艷翠所為之處罰，另為不罰之諭知。
六、依社會秩序維護法第57條第2項裁定如主文。
中　　華　　民　　國　　110 　年　　12　　月　　30　　日
                  臺灣臺中地方法院臺中簡易庭
                              法  官  林筱涵
以上正本係照原本作成
本裁定不得抗告。
中　　華　　民　　國　　110 　年　　12　　月　　30　　日
                              書記官  張峻偉